【裁判字號】    99,台上,1087
【裁判日期】    990610
【裁判案由】    請求確認收據偽造
【裁判全文】
最高法院民事裁定            九十九年度台上字第一○八七號
上  訴  人  甲○○
            乙○○
            丙○○
共      同
訴訟代理人  鄭至量律師
被 上訴 人  丁○○○
上列當事人間請求確認收據偽造事件，上訴人對於中華民國九十
八年十月六日台灣高等法院台南分院第二審判決（九十七年度家
上字第三二號），提起上訴，本院裁定如下：
    主  文
上訴駁回。
第三審訴訟費用由上訴人負擔。
    理  由
按上訴第三審法院，非以原判決違背法令為理由，不得為之。又
提起上訴，上訴狀內應記載上訴理由，其以民事訴訟法第四百六
十九條所定事由提起第三審上訴者，應於上訴狀內表明：原判決
所違背之法令及其具體內容、暨依訴訟資料合於該違背法令之具
體事實。其依同法第四百六十九條之一規定提起上訴者，並應具
體敘述為從事法之續造、確保裁判之一致性或其他所涉及之法律
見解具有原則上重要性之理由。同法第四百六十七條、第四百七
十條第二項分別定有明文。而依同法第四百六十八條規定，判決
不適用法規或適用不當者，為違背法令；依同法第四百六十九條
規定，判決有該條所列各款情形之一者，為當然違背法令。是當
事人提起第三審上訴，如合併以同法第四百六十九條及第四百六
十九條之一之事由為上訴理由時，其上訴狀或理由書應表明該判
決所違背之法令條項，或有關判例、解釋字號，或成文法以外之
習慣或法理等及其具體內容，暨係依何訴訟資料合於該違背法令
之具體事實，並具體敘述為從事法之續造、確保裁判之一致性或
其他所涉及之法律見解具有原則上重要性之理由。如未依上述方
法表明，或其所表明者與上開法條規定不合時，即難認為已合法
表明上訴理由，其上訴自非合法。本件上訴人對於原判決提起第
三審上訴，雖以該判決違背法令為由，惟核其上訴理由狀所載內
容，係就原審取捨證據、認定事實之職權行使所論斷：上訴人於
民國九十二年十二月至九十三年二月被上訴人及訴外人郭博來等
辦理對被繼承人郭梭拋棄繼承期間，已知悉其被繼承人郭梭死亡
，及先順位繼承人均已拋棄繼承之事實，竟遲至九十四年二月間
始向法院聲明拋棄繼承，依法不生拋棄繼承之效力。其主張被上
訴人及郭博來等向法院聲明拋棄繼承時所附證明被上訴人受拋棄
繼承通知之收據為偽造，縱屬實在，亦不影響其應繼承郭梭權利
義務之情。其提起本件訴訟，即無受權利保護之必要等情，指摘
為不當，並就原審命為辯論及已論斷或贅述者（按上訴人有無於
「法定期間」內拋棄繼承，屬法院依職權調查之事項，被上訴人
相關陳述非屬自認），泛言謂為違法，而非表明該判決所違背之
法令及其具體內容，暨依訴訟資料合於該違背法令之具體事實，
更未具體敘述為從事法之續造、確保裁判之一致性或其他所涉及
之法律見解具有原則上重要性之理由，難認其已合法表明上訴理
由。依首揭說明，應認其上訴為不合法。
據上論結，本件上訴為不合法。依民事訴訟法第四百八十一條、
第四百四十四條第一項、第九十五條、第七十八條，裁定如主文
。
中    華    民    國  九十九  年    六    月    十    日
                      最高法院民事第七庭
                          審判長法官  劉  福  聲
                                法官  鄭  玉  山
                                法官  黃  義  豐
                                法官  劉  靜  嫻
                                法官  袁  靜  文
本件正本證明與原本無異
                                      書  記  官
中    華    民    國  九十九  年    六    月  二十三  日
                                                     M

司法院資訊處製作；財團法人民間司法改革基金會備份。
